【裁判字號】    98,抗,65
【裁判日期】    981209
【裁判案由】    變更臨時管理人
【裁判全文】
臺灣高雄地方法院民事裁定                98年度抗字第65號
抗  告  人  甲○○
上列抗告人因聲請變更臨時管理人事件，對於本院民國98年8 月
27日98年度審聲字第291 號所為第一審裁定提起抗告，本院管轄
之合議庭裁定如下：
    主  文
抗告駁回。
抗告程序費用由抗告人負擔。
    理  由
一、本件抗告意旨略以：伊實無擔任安鋒鋼鐵股份有限公司（下
    稱安鋒公司）臨時管理人之意願，又近年來伊並未居住於高
    雄市○鎮區○○路40號，故並未收受鈞院前案函詢抗告人有
    無擔任臨時管理人意願之文書，且該前案裁定理由欄所述及
    抗告人回復同意擔任臨時管理人之回函，亦非抗告人所為。
    鈞院應另選任合適之臨時管理人，始為正當，爰求為廢棄原
    裁定，並准予解任等語。
二、按董事會不為或不能行使職權，致公司受有損害之虞時，法
    院因利害關係人或檢察官之聲請，得選任一人以上之臨時管
    理人，代行董事長及董事會之職權，但不得為不利於公司之
    行為，公司法第208 條之1 第1 項定有明文。又所謂不能行
    使職權，係指董事因死亡、辭職或當然解任，致董事會無法
    召開行使職權；或董事全體或大部分遭法院假處分不能行使
    職權，或未遭假處分執行之剩餘董事消極地不行使職權而言
    。經查：
（一）安鋒公司迄未經主管機關撤銷或廢止登記，亦未辦理解散
      或改選董監事等程序，此有公司基本登記資料在卷可查，
      並為原審所確認，且為抗告人所不爭執。是安鋒公司仍有
      選任臨時管理人之必要。次查，抗告人現擔任安鋒公司之
      代表人，非不能依公司法相關規定召集股東會或董事會進
      行董事或監察人改選以卸任其臨時管理人職務，或委託其
      他專業人員輔佐之，抗告人當可勝任此職務，而適於擔任
      該公司之臨時管理人。
（二）抗告人雖陳以現未居住於高雄市○鎮區○○路40號，故並
      未收受本院前案函詢抗告人有無擔任臨時管理人意願之文
      書，且該前案裁定理由欄所述及抗告人回復同意擔任臨時
      管理人之回函，亦非抗告人所為云云，然究未提出任何實
      證，自難採信。又臨時管理人之選任係以公司之最佳利益
      為考量，以維護股東權益，而毋庸受受選任人意願之拘束
      ，是抗告人雖自陳無意願擔任臨時管理人，然究非本院選
      任臨時管理人應審酌之處，非可採納。故原審駁回其聲請
      ，並無違誤，抗告意旨指摘原裁定不當，求予廢棄，為無
      理由，應予駁回。
四、據上論結，本件抗告為無理由，依非訟事件法第46條、第21
    條第2 項、民事訴訟法第495條之1第1項、第449條第1 項前
    段、第78條，裁定如主文。
中    華    民    國    98    年    12    月     9    日
               民事鳳山分庭    審判長法  官  楊富強
                                     法  官  林意芳
                                     法  官  吳文婷
上為正本係照原本作成。
如不服本裁定應於送達後10日內向本院提出再抗告狀，並繳納再
抗告費新台幣1000元。再為抗告應以適用法規顯有錯誤為理由，
並經本院之許可，該許可以原裁定所涉及之法律見解具有原則上
重要性者為限。
中    華    民    國    98    年    12    月     9    日
                                     書記官  林仕興


司法院資訊處製作；財團法人民間司法改革基金會備份。
